【裁判字號】    99,重秩抗,2
【裁判日期】    991029
【裁判案由】    社會秩序維護法
【裁判全文】
臺灣板橋地方法院刑事裁定             99年度重秩抗字第2號
抗  告  人
即被移送人  甲○○
上列抗告人因違反社會秩序維護法案件，不服本院三重簡易庭中
華民國99年9 月30日所為第一審裁定（99年度重秩字第156 號）
，提起抗告，本院管轄之第二審合議庭裁定如下：
    主  文
抗告駁回。
    理  由
一、原裁定意旨略以：抗告人即被移送人甲○○於下列時地有違
    反社會秩序維護法之行為：時間：自民國99年8 月23日1 時
    42分起至同年月日1 時59分許止。地點：臺北縣林口鄉○○
    ○路○ 段190 巷7 弄4 號5 樓之1 ；行為：藉端滋擾住戶。
    因認抗告人有違反社會秩序維護法第68條第2 款之情事，而
    依同法第46條第2 項、第68條第2 款裁處抗告人罰鍰新台幣
    （下同）3,000 元。
二、本件抗告意旨則以：抗告人因伊父親之前遭對方抓傷，撥電
    話至對方是因為想知道對方為何會抓傷伊父親，但撥電話卻
    無人接聽，掛斷後才又繼續打，並非故意滋擾對方，爰提起
    抗告，請求撤銷原裁定云云。
三、按藉端滋擾住戶、工廠、公司行號、公共場所或公眾得出入
    之場所者，處3 日以下拘留或新臺幣12,000元以下罰鍰，社
    會秩序維護法第68條第2 款定有明文。經查，行動電話0000
    000000號係抗告人所持用，而市內電話00-00000000 號則係
    被害人所申請，此分別經抗告人及被害人於警詢時證述在卷
    ，再抗告人之上開行動電話於99年8 月23日凌晨01：42：26
    、01：43：00、01：59：19，分別撥打至上開被害人之市內
    電話，通話時間各為3 秒、2 秒、3 秒，此有中華電信股份
    有限公司用戶受信通信紀錄報表附卷可稽，由上開抗告人之
    行動電話撥打之時間為凌晨，且通話時間至多僅3 秒即掛斷
    ，倘非蓄意滋擾，焉有人於深夜如此密集撥打他人市內電話
    擾人清夢之理。再者，抗告人雖提出長庚醫療財團法人林口
    長庚紀念醫院99年10月14日診斷證明書，稱其因有憂鬱症，
    故無法自制才為會上開行為云云，惟抗告人縱有上開病症，
    但由抗告人於上揭時間撥打電話至被害人之市內電話，均嗣
    被害人接聽電話後，始將電話掛斷等情觀之，抗告人撥打上
    開電話時是否確無法自控，難非無疑。綜上，本件事證已甚
    明確，本院第一審簡易庭依移送機關之聲請，認定抗告人藉
    端滋擾住戶，並據以裁處抗告人罰鍰3,000 元，認事用法並
    無不當，所處罰鍰尚屬妥適，抗告意旨指摘原裁定認定不當
    ，並無理由，應予駁回。
據上論結，應依社會秩序維護法第58條、第92條，刑事訴訟法第
412條，裁定如主文。
中    華    民    國    99    年    10    月    29    日
                  刑事第一庭    審判長法  官  李釱任
                                      法  官  鄭水銓
                                      法  官  陳正偉
上列正本證明與原本無異。
本裁定不得抗告。
                                      書記官  陳慧津
中    華    民    國    99    年    11    月    3     日

司法院資訊處製作；財團法人民間司法改革基金會備份。
